# 请教：委托合同

提问人：llcwing 时间：2011-05-16 18:08:49
A与B签订服务合同 100 万，然后B与C签订委托合同，委托C对A进行服务，钱由B收取后扣去管理费 20 万，付款给C 80万。请问C是应该按 80 万还是 100 万做收入和缴纳营业税的基数呢？

回答人：chenyiwei
本案例中B与C的处理应该是对应和一致的。你可以看看本版面上关于收入确认应当采用“总额法”还是“净额法”的案例讨论，通过合同各方之间的关系来判断。 在多数情况下，如果C直接与B发生合同关系，并且合同约定的价款是 80 万的，则C按 80 万确认收入的可能性比较大。